臺灣桃園地方法院刑事判決
110年度易字第852號
公  訴  人  臺灣桃園地方檢察署檢察官 
被      告  劉志豪



上列被告因贓物等案件，經檢察官提起公訴（109年度少連偵字
第505號），及移送併辦（110年度偵字第19623號），被告就被
訴事實為有罪之陳述，本院合議庭裁定由受命法官獨任以簡式審
判程序進行審理，判決如下：
    主  文
丁○○故買贓物，處拘役肆拾日，如易科罰金，以新臺幣壹仟元折
算壹日；又成年人，與少年共同持有第三級毒品純質淨重五公克
以上，處有期徒刑肆月，如易科罰金，以新臺幣壹仟元折算壹日
。如附表所示第三級毒品均沒收。
    事  實
一、丁○○明知淘寶網上之AVC-8685號車牌2面為來路不明之贓物
    ，竟基於故買贓物之犯意，於民國109年11月間，在淘寶以
    新臺幣(下同)2,000元購買上開車牌，並將之懸掛於其駕駛
    之車牌號碼0000－00號自小客車上，後於109年11月14日4時4
    5分許，為警查獲。
二、丁○○為成年人，其明知劉○驛（民國00年0月生）於109年11
    月14日斯時為未滿18歲之少年，亦明知愷他命(Ketamine)、
    4-甲基甲基卡西酮(Mephedrone)係毒品危害防制條例第2條
    第2項第3款所列管之第三級毒品，依法不得非法持有，竟與
    少年劉○驛（另由本院少年法庭審理中）、乙○○（另由本院
    另以110年度簡字第219號簡易判決處刑）基於共同持有純質
    淨重5公克以上之第三級毒品之犯意聯絡，於民國109年11月
    14日上午4時12分前某時，在桃園市○鎮區○○街000號愛錸汽
    車旅館，共同出資後，推由乙○○出面向張家綸以新臺幣(下
    同)1萬1,000元購得愷他命4包後，並自斯時起共同非法持有
    之。丁○○另於109年11月14日上午4時12分前某時，在臺灣地
    區不詳地點，向真實姓名年籍不詳之人取得另外之愷他命1
    包(上開愷他命5包經鑑驗，含愷他命純質淨重9.8323公克)
    及含有4-甲基甲基卡西酮成分之咖啡包18包(上開咖啡包18
    包經鑑驗，含4-甲基甲基卡西酮3.4公克)後，並自斯時起共
    同非法持有之。嗣後於109年11月14日上午4時45分許，丁○○
    駕駛懸掛上述購得之AVC-8685號車牌2面之自小客車（原車
    牌號碼應為2633－QG號），搭載乙○○、少年劉○驛2 人，在桃
    園市平鎮區新屋交流道環道南下路口匝道前為警盤查，因而
    於其駕駛之車牌號碼應為2633－QG號自小客車內扣得上開其
    等3人共同持有如附表所示之第三級毒品，及上述丁○○購得
    之贓物AVC-8685號車牌2面，始悉上情。
三、案經桃園市政府警察局平鎮分局報請臺灣桃園地方檢察署檢
    察官偵查起訴。
    理  由
壹、程序方面：
一、按刑事訴訟法第273 條之1 第1 項規定除被告所犯為死刑、
    無期徒刑、最輕本刑為3 年以上有期徒刑之罪或高等法院管
    轄第一審案件者外，於審判期日前之準備程序進行中，被告
    先就被訴事實為有罪之陳述時，審判長得告知被告簡式審判
    程序之旨，並聽取當事人、代理人、辯護人及輔佐人之意見
    後，裁定進行簡式審判程序。經查，被告丁○○被訴故買贓物
    、共同持有第三級毒品純質淨重五公克以上罪等案件，非前
    開不得進行簡式審判程序之案件，被告於本院準備程序進行
    中就被訴事實為有罪之陳述（見本院易字卷第60頁），且經
    本院告知被告簡式審判程序之旨，復聽取被告及檢察官之意
    見後，經合議庭裁定依上開刑事訴訟法第273 條之1 第1 項
    之規定，由受命法官獨任進行簡式審判程序，是本案之證據
    調查，依刑事訴訟法第273 條之2 規定，不受同法第159 條
    第1 項、第161 條之2 、第161 條之3 、第163 條之1 及第
    164 條至第170 條規定之限制，合先敘明。
貳、實體部分：
一、認定犯罪事實所憑之證據及其認定之理由：
㈠、上揭犯罪事實，業據被告丁○○於偵查中及本院審理中均坦承
    不諱，並與證人即同案被告乙○○、同案少年劉○驛於偵查中
    之證述情節相符，並有如附表所示之第三級毒品愷他命5包
    、含有第三級毒品4-甲基甲基卡西酮成分之毒品咖啡包18包
    、AVC-8685號車牌2面扣案可資佐證，且有車輛詳細資料報
    表2 紙、代保管條、桃園市政府警察局平鎮分局扣押物品目
    錄表、交通部民用航空局航空醫務中心109年12月11日航藥
    鑑字第0000000號毒品鑑定書、內政部警政署109年12月30日
    刑鑑字第1098024871號鑑定書在卷可證，足認被告前開自白
    與事實相符，應堪採信。
㈡、至被告丁○○雖辯稱：因劉○驛身材高壯，不知劉○驛為未滿18
    歲之少年云云。惟查，由卷附查獲照片（見少連偵卷第157
    頁）雖可見同案少年劉○驛身材壯碩又高大，惟觀諸其身分
    證上照片（見少連偵卷第89頁），明顯看出其一臉稚氣未脫
    模樣，且參以該少年與同案被告乙○○、被告丁○○3人同車，
    一同在前一晚即109年11月13日晚上9 點多起，一路從嘉義
    駕車北上桃園玩樂，在109年11月14日1時許，一起至汽車旅
    館唱歌、叫傳播，迄至查獲時之同日上午4 時45分許，其等
    3人共處之時間長達7小時之久，其等同車車程至少3、4小時
    必定有交談，期間還一起在汽車旅館唱歌達3小時餘，故從
    其等對話交談內容，與從少年劉○驛選唱之歌曲，即可顯見
    劉○驛仍屬未滿18歲之少年至明，況且被告丁○○在出發前還
    特意將原車牌拆下，換上其購得之前述贓物AVC-8685號車牌
    2面於其駕駛之自小客車上，故被告丁○○此部分辯解，顯係
    其事後避重就輕之飾詞，尚難採信。
㈢、綜上，足認本案事證明確，被告前開犯行，均洵堪認定。
二、論罪科刑部分：
　㈠、核被告丁○○就犯罪事實一所為，係犯刑法第349條第1    
    項之故買贓物罪。
　㈡、查被告丁○○為77年11月21日生，而劉○驛為93年5月出生，
      被告丁○○於案發時之109年11月14日斯時，為成年人，而
      劉○驛則為未滿18歲之少年，此有其等2人之年籍資料在卷
      可稽，是被告丁○○另就犯罪事實二所為，則係犯兒童及少
      年福利與權益保障法第112條第1項前段、毒品危害防制條
      例第11條第5項之成年人與少年共同持有第三級毒品純質
      淨重5公克以上罪，並應依兒童及少年福利與權益保障法
      第112條第1項前段規定加重其刑。又被告丁○○就犯罪事實
      二所犯之持有第三級毒品純質淨重5公克以上罪部分，與
      乙○○、少年劉○驛等人間，有犯意之聯絡與行為之分擔，
      為共同正犯。
　㈢、被告丁○○就上開犯罪事實㈠、㈡所為，犯意各別，行為
　　  不同，應予分論併罰。
　㈣、臺灣桃園地方檢察署以110年度偵字第19623號移送併辦 部
      分，與本案起訴書所載之犯罪事實相同，為事實上同一
      案件，本院已併予審究，附此敘明。
　㈤、爰以行為人之責任為基礎，分別審酌被告故買前述贓物車
      牌兩面並懸掛於其駕駛之車牌號碼0000－00號自小客車上
      ，及被告明知劉○驛則為未滿18歲之少年，又明知毒品危
      害國人身心健康及社會秩序，為我國所禁絕，竟無視政府
      禁令，而竟與乙○○、與未滿18歲之少年劉○驛等3人共同非
      法持有上述第3級毒品且純質淨重5公克以上，助長毒品泛
      濫風氣，所為應予非難；並考量被告犯後已坦認犯行，態
      度尚佳，復衡酌被告持有毒品之種類、持有上述毒品之目
      的非為轉讓、販賣，且持有毒品之數量非鉅；兼衡其自陳
      高職肄業之教育程度、職業為服務業、經濟狀況勉持等一
      切情狀，分別量處如主文所示之刑，並均諭知易科罰金之
      折算標準。
三、沒收部分：　　
㈠、如附表所示之第三級毒品愷他命5包、含有第三級毒品4-甲基
    甲基卡西酮成分之毒品咖啡包18包，經鑑定均含有前述第三
    級毒品之成分，有前開毒品鑑定書在卷可參，足認扣案之上
    開毒品均為違禁物，除取樣鑑驗已用罄部分外，其餘毒品與
    外包裝袋，因毒品與包裝袋已難析離，應全視為毒品，均應
    依刑法第38條第1項宣告沒收。
㈡、至扣案之AVC-8685號車牌2面，係被害人丙○○於109年11月12
    日在南投縣南投市育樂路與信義路口失竊，並有車輛詳細資
    料報表1 紙、代保管條、桃園市政府警察局平鎮分局少年事
    件移送書（平警分刑字第1090037770號），故該扣案之AVC-
    8685號車牌2 面，應係被害人丙○○所有之物，而非屬被告所
    有之物，故不應宣告沒收，而應發還予被害人丙○○，附此敘
    明。
據上論結，應依刑事訴訟法第273條之1第1項、第299條第1項前
段，兒童及少年福利與權益保障法第112條第1項前段、毒品危害
防制條例第11條第5項，刑法第11條、第28條、第349條第1項、
第41條第1項前段、第38條第1項，刑法施行法第1條之1第1項，
判決如主文。
本案經檢察官甲○○提起公訴，檢察官王碩志聲請移送併辦，檢察
官謝咏儒到庭執行職務。
中　　華　　民　　國　　110 　年　　12　　月　　9 　　日
           刑事第十六庭      法　官　游紅桃
以上正本證明與原本無異。
如不服本判決應於收受判決後20日內向本院提出上訴書狀，並應
敘述具體理由。其未敘述上訴理由者，應於上訴期間屆滿後20日
內向本院補提理由書(均須按他造當事人之人數附繕本)「切勿逕
送上級法院」。
                             書記官　葉菽芬
中　　華　　民　　國　　110 　年　　12　　月　　10　　日
附錄本案論罪科刑法條：
中華民國刑法第349條第1 項（普通贓物罪）
收受、搬運、寄藏、故買贓物或媒介者，處5年以下有期徒刑、
拘役或科或併科50萬元以下罰金。
因贓物變得之財物，以贓物論。
毒品危害防制條例毒品危害防制條例第11條第5項
持有第一級毒品者，處3年以下有期徒刑、拘役或新臺幣30萬元
以下罰金。
持有第二級毒品者，處2年以下有期徒刑、拘役或新臺幣20萬元
以下罰金。
持有第一級毒品純質淨重十公克以上者，處1年以上7年以下有期
徒刑，得併科新臺幣1百萬元以下罰金。
持有第二級毒品純質淨重二十公克以上者，處6月以上5年以下有
期徒刑，得併科新臺幣70萬元以下罰金。
持有第三級毒品純質淨重五公克以上者，處2年以下有期徒刑，
得併科新臺幣20萬元以下罰金。
持有第四級毒品純質淨重五公克以上者，處1年以下有期徒刑，
得併科新臺幣10萬元以下罰金。
持有專供製造或施用第一級、第二級毒品之器具者，處1年以下
有期徒刑、拘役或新臺幣10萬元以下罰金。
附表：
編號   扣案物品名稱 數量單位 經鑑定後所含成分與數量 一 混有白色粉末之白色結晶 5包 ①實稱含袋毛重13.2130公克，淨重12.0500公克，取樣0.0377公克，驗餘淨重12.0123公克，純度81.6%，愷他命純質淨重9.8323公克。 ②驗餘含袋毛重13. 1753公克。 二 毒品咖啡包 編號7至11均為粉紅色包裝，內含黃色粉末； 編號12至14均為黑色包裝，內含粉紅色粉末； 編號15至24均為桃紅色包裝，內含橘色粉末  18包 ①經鑑驗，含第三級毒品4-甲基甲基卡西酮成分3.4公克。 ②含袋共毛重125.39公克，分別取樣1.38公克、1.03公克、1.63公克鑑定用罄後，驗餘含袋毛重共121.35公克。